【裁判字號】    95,聲,217
【裁判日期】    950704
【裁判案由】    繼續審判
【裁判全文】
臺灣高等法院民事裁定                   95年度聲字第217號
聲  請  人  力瑋實業股份有限公司
法定代理人  丙○○
訴訟代理人  尤英夫律師
聲請人因陸特股份有限公司與乙○○間撤銷股東會決議事件，對
於本院92年度上字第928號撤銷股東會決議事件，聲請繼續審判
，本院裁定如下：
    主  文
聲請駁回。
聲請訴訟費用由聲請人負擔。
    理  由
一、本件聲請意旨略以：本院92年度上字第928號撤銷股東會決
    議事件，係由甲○○以陸特股份有限公司（下稱陸特公司）
    之清算人聲明承受訴訟暨撤回上訴，惟陸特公司經法院選任
    之臨時管理人陳美玲於94年6月6日召開之股東臨時會程序上
    有瑕疵（已另案訴訟中），故於該股東臨時會所作之各項決
    議包括選出之董監事，均非適法，則日後董監事所召開之董
    事會，選任甲○○為董事長，並決議召開股東臨時會，決議
    解散陸特公司，並推甲○○為清算人，亦不生效力，故陸特
    公司之法定代理人仍為陳美玲，甲○○以陸特公司之法定代
    理人身分所為之撤回上訴於法未合，自不生效力，爰聲請繼
    續審判云云。
二、經查，陸特公司之股東乙○○對陸特公司提起撤銷股東會決
    議之訴，因其原本即為陸特公司之法定代理人，乃依公司法
    第213條之規定，以陸特公司之監察人為法定代理人，惟陸
    特公司之董事監察人早已任期屆滿經主管機關限期命辦理改
    選事宜，而未依限改選，自限期屆滿已當然解任，經聲請人
    向法院聲請，由台灣台北地方法院於92年7月31日以92年度
    司字第171號裁定選任吳奇岳擔任陸特公司之臨時管理人（
    見本院卷一第30頁），惟因吳奇岳擔任臨時管理人之際，無
    法推動任何業務，亦未依法召開股東會重新選任董事及監察
    人，經原裁定法院於93年11月29日另以93年司字第56號裁定
    解除其職務，並另行選任陳美玲律師擔任陸特公司之臨時管
    理人，亦有本院94年抗字第146號裁定、最高法院94年台抗
    字第376號裁定在卷可按（見本院卷二第15-18、62-64頁）
    。而臨時管理人陳美玲就任後已於94年6月6日召開股東會，
    選出陸特公司新任之董監事，新任董事再於同年6月14日召
    開董事會選任甲○○為董事長，甲○○又於同年7月4日召開
    股東臨時會，決議陸特公司解散並選任甲○○為清算人，並
    依法向本院聲明承受訴訟並撤回上訴在案，此有甲○○之聲
    明承受訴訟及撤回上訴狀、94年6月6日；94年6月16日；94
    年7月4日之股東臨時會議事錄、董事會議事錄在卷可按（見
    本院卷二第57-86頁），原裁定法院亦於94年7月29日以93年
    度司字第56號裁定解除陳美玲擔任陸特公司臨時管理人之職
    務，於同年8月15日函請台北市商業管理處辦理解任臨時管
    理人之登記，有各該裁定及函文影本在卷可按（見本院卷二
    第121- 123頁），依此足認陸特公司之臨時管理人陳美玲已
    依法執行其職務，替陸特公司召開股東臨時會，並選出新任
    董監事，並由新任董事推選出法定代理人甲○○，足以召開
    股東會，則臨時管理人陳美玲之職務即已執行完畢，陸特公
    司之法定代理人已非陳美玲而為甲○○甚明。
三、聲請人雖又主張其依據上網查閱陸特公司之基本資料，其法
    定代理人仍為陳美玲，而非甲○○，故甲○○以陸特公司之
    法定代理人所為之撤回上訴行為不生效力云云，惟按公司法
    第12條規定，公司設立登記後，有應登記之事項而不登記，
    或已登記之事項有變更而不變更登記者，不得以其事項對抗
    第三人，其目的係保護善意第三人而設，查聲請人為陸特公
    司之股東，且聲請人全程參與陸特公司前開94年6月6日、94
    年7月4日之股東臨時會，顯然已知悉陸特公司已經臨時管理
    人陳美玲召開股東會並選任新任之董事監察人，臨時管理人
    陳美玲之職務已了結，新任董事亦已召開董事會選任董事長
    甲○○，則縱令陸特公司之基本資料尚未為變更，聲請人亦
    非受保護之善意第三人，其援引公司登記資料未為變更而作
    為對抗要件，於法未合，自不足採。
四、末按，民事訴訟法第61條明定參加人得按參加時之訴訟程度
    輔助當事人為一切訴訟行為，但其行為與該當事人之行為抵
    觸者，不生效力。本件聲請人既陳明為陸特公司之參加人，
    其行為即不能與陸特公司之行為相抵觸。查陸特公司業已表
    明撤回上訴之意，聲請人復已於94年10月31日聲請退還1/2
    之裁判費用（按本件陸特公司之上訴係由聲請人以參加人之
    名義提起上訴，見本院卷一第9頁），堪認聲請人已承認陸
    特公司之撤回上訴行為，嗣後再予以否認，要求續行訴訟，
    顯然與陸特公司撤回行為相抵觸，依法應不生效力。從而，
    本件聲請人聲請繼續審判，為無理由，應予駁回。
據上論結，本件聲請為無理由，依民事訴訟法第95條、第78條裁
定如主文。
中    華    民    國    95    年    7     月    4     日
                  民事第十四庭  審判長法  官  許正順
                                      法  官  鍾任賜
                                      法  官  張  蘭
正本係照原本作成。
如不服本裁定，應於收受送達後10日內向本院提出抗告狀，並應
繳納抗告費新台幣１千元。
中    華    民    國    95    年    7     月    4     日
                                      書記官  應瑞霞

司法院資訊處製作；財團法人民間司法改革基金會備份。
